臺灣高等法院臺南分院刑事判決
110年度上訴字第100號
上  訴  人  
即  被  告  吳欣育



選任辯護人  林冠廷律師（法扶律師）
上列上訴人即被告因毒品危害防制條例案件，不服臺灣臺南地方
法院109年度訴字第632號中華民國109年8月26日第一審判決（起
訴案號：臺灣臺南地方檢察署109年度偵字第7523號、第7524號
；移送併辦案號：同署109年度偵字第12226號），提起上訴，本
院判決如下：
    主      文
原判決關於吳欣育附表編號2-2、2-3、2-4、2-5、4-2所示販賣
毒品及定應執行刑部分，均撤銷。
吳欣育犯附表編號2-2、2-3、2-4、2-5、4-2所示各罪，共伍罪
，各處如附表編號2-2、2-3、2-4、2-5、4-2所示之刑及沒收。
其他上訴駁回（即附表編號1-1至1-8、2-1、2-6、2-7部分）。
第二項撤銷改判之刑與上訴駁回部分所處之刑，應執行有期徒刑
捌年。
    事實及理由
壹、犯罪事實
一、吳欣育與蔡岳斌為男女朋友，明知海洛因係屬毒品危害防制
    條例第2條第2項第1款所管制之第一級毒品、丁基原啡因（B
    uprenorphine，原判決誤載為丁基原啡，應予更正）係同條
    例第2條第2項第3款所管制之第三級毒品，非經許可，均不
    得販持有、販賣，仍為下列行為：
㈠、蔡岳斌、吳欣育共同基於販賣海洛因之犯意聯絡，先後於附
    表編號1-1至1-8、2-1至2-7所示時間、地點，以附表編號1-
    1至1-8、2-1至2-7所示之方式，共同販賣海洛因與詹麗端8
    次、許仁毅7次。
㈡、蔡岳斌與吳欣育共同基於販賣丁基原啡因之犯意聯絡，於附
    表一編號4-2所示時間、地點，以附表一編號4-2所示之方式
    ，共同販賣丁基原啡因與劉福一1次（蔡岳斌同時販賣海洛
    因部分，無證據證明吳欣育有犯意聯絡）。
二、經警依臺灣臺南地方法院109年聲搜字第400號搜索票，於民
    國109年4月13日前往臺南市○區○○街0段00巷0號之0執行搜索
    ，扣得蔡岳斌所有海洛因9包、甲基安非他命4包等物，因而
    查獲上情。
貳、認定犯罪事實所憑之證據及理由
一、刑事訴訟法第159條之5規定，被告以外之人於審判外之陳述
    ，雖不符前4條之規定，而經當事人於審判程序同意作為證
    據，法院審酌該言詞陳述或書面陳述作成時之情況，認為適
    當者，亦得為證據。當事人、代理人或辯護人於法院調查證
    據時，知有第159條第1項不得為證據之情形，而未於言詞辯
    論終結前聲明異議者，視為有前項之同意。查：本判決以下
    所引用之傳聞證據，檢察官、辯護人於審判程序中均同意作
    為證據使用，或知有傳聞證據之情形而未於言詞辯論終結前
    聲明異議，本院審酌該等證據作成時之情況，並無違法取證
    之情形，又與本案有關聯性，認為以之作為證據應屬適當，
    均具有證據能力。
二、被告就上開犯罪事實均坦承不諱（本院卷第212頁），核與
    證人詹麗端（偵一卷第71-73頁、81-93頁、105-108頁）、
    許仁毅（偵一卷第7-19頁、37-44頁、115-120頁）、劉福一
    （偵四卷第415-431頁、495-498頁、501-502頁）之證述，
    及同案被告蔡岳斌之供述（警604卷第3-11頁，偵四卷第19-
    39頁、67-75頁、519-521頁，偵五卷第5-10頁，原審卷第19
    5-202頁、295-314頁）相符，並有臺灣臺南地方法院109年
    聲搜字第400號搜索票、臺南市政府警察局第一分局搜索扣
    押筆錄、扣押物品目錄表（偵四卷第123、125至129、131至
    135頁）、現場蒐證照片及監視器錄影畫面截圖（偵三卷第7
    1至83頁、171-177頁，偵四卷第469至481頁）在卷可佐。
三、毒品危害防制條例所處罰之「販賣」毒品罪，所著重者為在
    主觀上有藉以牟利之惡性，及對毒品之擴散具有較有償或無
    償轉讓行為更嚴重之危害性，被告「營利」之意圖係從客觀
    之社會環境、情況及人證、物證等資料，依據證據法則綜合
    研判認定（最高法院95年度台上字第301號判決意旨參照）
    又毒品危害防制條例第4條販賣各級毒品罪，以意圖營利而
    就毒品賤買貴賣為主觀構成要件，「意圖營利」與「獲利」
    （營利意圖之實現）別為二事，前者係主觀構成要件之認定
    ，不問事實上是否果有獲利，祇須構成要件行為，係出於營
    求利益之主觀意圖即足。又參與以意圖營利為主觀構成要件
    之犯罪者，縱僅其中部分正犯有此意圖或積極目的，倘其他
    正犯就該正犯主觀意圖或目的有所認識而無異見，則全部正
    犯彼此之主觀意思即具有一致性，自仍應同負其責而成立共
    同（最高法院110年度台上字第2004號判決意旨參照）。查
    ：被告與共犯蔡岳斌如編號1-1至1-8、2-1至2-7、4-2所示
    犯行，均為有償交易，並非無償提供，本難謂被告與共犯蔡
    岳斌無營利之意圖，又被告亦有施用毒品之犯罪紀錄，有其
    臺灣高等法院被告前案紀錄表可查，顯見被告本身有施用毒
    品之需求，再依被告於原審自陳，其以夜市幫忙擺攤維生，
    時薪150元等情（原審卷第312頁），則毒品取得不易且價格
    不菲，被告經濟狀況亦非富裕，本無毫無獲利轉售毒品與本
    件購毒者之合理動機，再參以被告與共犯蔡岳斌販賣毒品之
    地點並非均在自己住處，其等為完成毒品交易，尚且需負擔
    外出交易之時間與交通勞費，並承擔遭查獲之風險，如非交
    易所得之利益高於應付出之成本與風險，實難認被告與共犯
    蔡岳斌有何進行此等交易之可能，是依客觀社會環境之情況
    、證人之證述及被告與共犯蔡岳斌之供述等證據資料，被告
    販賣毒品以營利之意圖，足以認定。
四、綜上，本件事證已經明確，應依法論罪科刑。　
參、論罪科刑
一、被告吳欣育行為後，毒品危害防制條例第4條第1項、第3項
    、第17條第2項規定，於109年1月15日修正公布，於109年7
    月15日生效施行，其中第4條第1項、第3項規定，提高併科
    罰金額度，第17條第2項之偵審自白減刑要件，由「偵查及
    審判中均自白者，減輕其刑」，修正為「偵查及歷次審判中
    均自白者，減輕其刑」，減刑之要件更為嚴格，是綜合比較
    之結果，修正後之規定並未更有利於被告，應依刑法第2條
    第1項前段規定，整體適用修正前之規定。
二、核被告吳欣育就附表編號1-1至1-8、2-1至2-7所為，均係犯
    修正前毒品危害防制條例第4條第1項之販賣第一級毒品罪，
    就附表編號4-2所為，係犯修正前同條例第4條第3項之販賣
    第三級毒品罪。被告於販賣前持有海洛因之低度行為，為販
    賣之高度行為所吸收，不另論罪。被告與共犯蔡岳斌有犯意
    聯絡及行為分擔，為共同正犯。被告本件犯行，犯意各別、
    行為互異，應分論併罰。檢察官於審理中以109年度偵字第1
    2226號案件移送併辦，因屬同一犯罪事實，原為起訴效力所
    及，併予審理。
三、被告前因違反毒品危害防制條例案件，先後經臺灣臺南地方
    法院以100年度訴緝字第78號判決判處應執行有期徒刑2年確
    定、101年度訴字第1號判決判處有期徒刑8月確定、101年度
    訴字第320號判決判處應執行有徒刑1年2月確定，公共危險
    案件，經臺灣高雄地方法院以101年度審交訴字第188號判決
    判處應執行有期徒刑8月確定，由臺灣高雄地方法院以101年
    度聲字第5006號裁定應執行有期徒刑4年4月確定，於104年2
    月6日假釋出監付保護管束，105年1月28日保護管束期滿，
    假釋未撤銷，視為已執行完畢，有臺灣高等法院被告前案紀
    錄表可憑，其受有期徒刑之執行完畢，5年以內故意再犯本
    件附表編號2-2、2-3、2-4、2-5、4-2部分有期徒刑以上之
    罪，固為累犯，然刑法有關累犯加重本刑部分，其不分情節
    ，基於累犯者有其特別惡性及對刑罰反應力薄弱等立法理由
    ，一律加重最低本刑，於不符合刑法第59條所定要件之情形
    下，致生行為人所受之刑罰超過其所應負擔罪責之個案，其
    人身自由因此遭受過苛之侵害部分，對人民受憲法第8 條保
    障之人身自由所為限制，不符憲法罪刑相當原則，牴觸憲法
    第23條比例原則，為避免發生上述罪刑不相當之情形，法院
    就該個案應依本解釋意旨，裁量是否加重最低本刑（司法院
    釋字第775號解釋文），本件被告所犯販賣毒品案件，與前
    開構成累犯之公共危險、施用毒品案件並不相同，而被告並
    無因販賣毒品執行完畢之前科紀錄，本難謂被告有何刑罰反
    應力薄弱之情況，且於本件販賣第一級、第三級毒品罪法定
    刑度範圍內，對被告各次犯行並無評價不足之情形，尚無就
    法定最低刑度再予加重之必要，且並無證據足認被告具有特
    別惡性及對刑罰反應力薄弱之情況，參酌司法院釋字第775 
    號解釋意旨，本件被告犯行，不依刑法第47條第1 項規定加
    重其刑。
四、刑之減輕
㈠、被告就附表編號2-2、2-3、2-4、2-5、4-2部分所示犯行，於
    偵查及審判中均自白犯行（偵卷三第5-9頁，偵四卷第513-5
    15頁，本院卷第212頁），依修正前毒品危害防制條例第17
    條第2項規定，減輕其刑。
㈡、刑法第59條規定所稱「犯罪之情狀可憫恕」，係指審酌刑法
    第57條各款所列事項以及其他一切與犯罪有關情狀之結果，
    認其犯罪足堪憫恕，在客觀上顯然足以引起一般同情者而言
    ，又刑法第59條所規定之酌量減輕其刑，係裁判上之減輕，
    必以犯罪之情狀可憫恕，認為宣告法定最低度之刑猶嫌過重
    者，始有其適用。如別有法定減輕之事由，應先依法定減輕
    事由減輕其刑後，猶嫌過重時，始得為之（最高法院88年度
    台上字第1862號判決意旨可參），本件附表編號2-2、2-3、
    2-4、2-5所示販賣第一級毒品犯行，其最低法定刑度為無期
    徒刑，雖因符合偵審自白減刑之要件而得以減輕其刑，然減
    輕後之法定最低刑度猶重，考量被告販賣海洛因之數量雖然
    不低，然均係販賣與許仁毅一人，且時間短暫而密集，尚難
    謂有何長期對不特定人散播毒品之情況，其犯罪型態非集團
    性、分工性大量販賣毒品之犯罪所可比擬，是以，此部分犯
    行如科以減輕後之法定最低刑度，仍有情輕法重之嫌，乃依
    刑法第59條規定，酌減其刑，並遞減輕之。附表編號4-2部
    分，因法定刑與販賣第一級毒品罪顯有差別，該部分又符合
    偵審自白之減刑條件，減刑後並無情輕法重之情況，乃不予
    酌減。
五、撤銷原判決之理由（即附表編號2-2、2-3、2-4、2-5、4-2
    部分）：
　　原判決就附表編號2-2、2-3、2-4、2-5部分，認為被告犯修
    正前毒品危害防制條例第4條第1項之販賣第一級毒品罪，附
    表編號4-2部分，認為被告犯修正前毒品危害防制條例第4條
    第3項之販賣第三級毒品罪事證明確，予以論罪科刑，固非
    無見，然查：
㈠、附表編號2-2、2-3、2-4、2-5部分之犯罪事實，應係由許仁
    毅與被告電話聯繫後，由共犯蔡岳斌前往約定地點交付海洛
    因並收取價金，此為證人許仁毅證述明確在卷（偵一卷第39
    -43頁），核與共犯蔡岳斌之供述（偵四卷第519-520頁）及
    被告（偵三卷第6-8頁，偵四卷第514-515頁、116-119頁）
    之供述均屬相符，原判決於附表一編號2-2、2-3、2-4、2-5
    之「方式」欄位中，卻認定由被告前往交易地點交付海洛因
    並收取價金，且附表編號2-5之交易時間應為108年9月18日1
    1時20分（偵一卷第118頁），原判決卻認定為108年9月17日
    ，其認定事實顯有與卷證資料不相符合之處，且就被告此部
    分參與犯罪之情節，誤為對被告不利之認定，容有違誤。
㈡、附表編號4-2部分，原判決說明不依刑法第47條第1項規定加
    重其刑，並依毒品危害防制條例第17條第2項規定減輕其刑
    ，又說明僅就販賣第一級毒品部分，依刑法第59條規定酌減
    其刑，則就附表編號4-2部分，僅有上開毒品危害防制條例
    第17條第2項之減刑事由，別無其他，則依刑法第66條前段
    規定，此部分減刑後之法定最低刑度為有期徒刑3年6月，原
    審就此部分竟量處有期徒刑1年10月，顯有適用法律之違誤
    。是以，被告上訴雖未指摘於此，然原判決附表編號2-2、2
    -3、2-4、2-5、4-2部分既有上開無法維持之處，仍應予以
    撤銷改判。
㈢、爰審酌被告有多次施用毒品前科，顯見其長期與毒品為伍，
    未能徹底斷絕毒品誘惑，終因對毒品之病態性依賴，逐漸墮
    入毒品犯罪之惡性循環。本院考量被告本件販賣與許仁毅之
    海洛因來源為共犯蔡岳斌，且此部分之犯罪參與僅及於接聽
    電話並轉告交易數量與地點，販賣毒品所得均由共犯蔡岳斌
    收取等犯罪情節。並斟酌被告自陳已離婚，與子女及前夫均
    無聯絡，以夜市擺攤維生，無需扶養之親屬，暨其犯後態度
    及其他一切情狀，分別量處如附表編號2-2、2-3、2-4、2-5
    、4-2所示之刑。其中附表編號4-2部分，係因原審判決適用
    法條不當而撤銷改判，自無不利益變更禁止原則之適用，併
    予敘明。
㈣、未扣案之0000000000號行動電話之手機1支（含SIM卡1張），
    為被告供附表編號2-2、2-3、2-4、2-5、4-2所示販賣毒品
    犯行所用之物，應依毒品危害防制條例第19條第1項規定，
    於附表一編號2-2、2-3、2-4、2-5、4-2所示罪刑項下宣告
    沒收，並依刑法第38條第4項規定諭知於全部或一部不能沒
    收或不宜執行沒收時，追徵其價額；未扣案之販賣毒品所得
    之款，均由共犯蔡岳斌取得，就被告不予宣告沒收。
六、上訴駁回部分（即附表編號1-1至1-8、2-1、2-6、2-7部分
    ）：　　
　　原判決以被告販賣第一級毒品犯行，事證明確，比較新舊法
    後，適用修正前毒品危害防制條例第4條第1項規定，論以如
    附表編號1-1至1-8、2-1、2-6、2-7所示各罪，並說明：
㈠、被告前於101年間因施用毒品案件，經法院裁定應執行有期徒
    刑4年4月確定，於104年2月6日假釋出監，並於105年1月28
    日視為執行完畢，有臺灣高等法院被告前案紀錄表可憑，其
    受有期徒刑之執行完畢，5年以內故意再犯本件有期徒刑以
    上之罪，固為累犯，然先前未有販賣毒品之犯罪，亦無證據
    足認被告有重複進行與本案販賣毒品相類犯行之傾向，或所
    犯罪行將造成特別嚴重之法益侵害，以致有必要加重本案所
    犯罪名之法定刑，故經衡酌本案與前案之罪質及犯罪情節，
    審酌各項量刑事由後，已足以充分評價被告所應負擔之罪責
    ，尚無加重法定本刑之必要，參酌司法院大法官釋字第775
    號解釋意旨，不依刑法第47條第1項規定加重其刑。
㈡、被告於偵查及原審審判中均予自白，均依修正前毒品危害防
    制條例第17條第2項規定減輕其刑。又修正前毒品危害防制
    條例第4條第1項販賣第一級毒品罪之法定刑為「死刑或無期
    徒刑；處無期徒刑者，得併科新臺幣2千萬元以下罰金」，
    是販賣第一級毒品罪法定最輕本刑為無期徒刑，罪刑極重，
    然同為販賣毒品海洛因之人，其原因動機不一，犯罪情節未
    必盡同，或有大盤毒梟者，亦有中、小盤之分，其販賣行為
    所造成危害社會之程度自屬有異，法律科處此類犯罪，所設
    之法定最低本刑相同，可謂綦重，為達懲儆被告，倘處以有
    期徒刑即可達防衛社會目的者，自非不可依客觀之犯行與主
    觀之惡性，考量其情狀是否有可憫恕之處，適用刑法第59條
    之規定酌量減輕其刑，期使個案裁判之量刑，能斟酌至當，
    符合比例原則，慎刑矜恤，實現刑罰權之分配正義。被告就
    附表所示販賣第一級毒品犯行，於偵查、審理中均坦承犯行
    ，且販毒之規模，與動輒上公斤或上百萬元而大量散播毒品
    之大盤、中盤毒販相較，仍屬有別，其因偏差之價值觀致罹
    法網，惡性上非可與專以販賣毒品維生之毒梟集團相提並論
    ，誠屬情輕法重，倘仍對其販賣第一級毒品之犯行科以法定
    最輕本刑，猶嫌過重，衡情尚有可憫恕之處，依刑法第59條
    規定，遞減輕其刑。
㈢、量刑部分審酌，被告與共犯蔡岳斌意圖牟利而販賣第一級毒
    品，造成毒品擴散危害社會而戕害國人身心健康之風險，然
    念及被告犯後均尚知坦承犯行，犯後態度均堪認良好，復考
    量販賣次數雖非少，然販賣對象非眾多，所得金額亦非鉅大
    ，且共犯蔡岳斌現罹癌症4期而治療中，被告則因「脊椎術
    後疼痛症候群併第五腰椎第一薦椎術後」，目前下肢遺存明
    顯運動功能障礙、下背痛合併坐骨神經痛而治療中，身體健
    康均屬欠佳，復兼衡被告自述其係國中畢業、偶爾至夜市幫
    忙擺攤，無人須扶養之智識程度及家庭、經濟狀況等一切情
    狀，分別量處如附表編號1-1至1-8、2-1、2-6、2-7部分所
    示之刑。
㈣、沒收部分：未扣案而供附表編號1-1至1-8、2-1至2-7所示犯
    行使用之0000000000號行動電話之手機1支（含SIM卡1張）
    ，應依毒品危害防制條例第19條第1項規定，宣告沒收，並
    依刑法第38條第4項規定諭知於全部或一部不能沒收或不宜
    執行沒收時，追徵其價額；未扣案之販賣毒品所得之款，均
    由共犯蔡岳斌取得，就被告不予宣告沒收。　
㈤、經核原判決認事用法均無違誤，量刑及沒收之宣告亦屬妥適
    ，被告上訴意旨略以：被告對於犯行已感悔悟，於偵查、審
    理中均已自白，犯後態度良好，且被告雖與共犯蔡岳斌共同
    販賣，然深究其犯罪過程，係因男女朋友關係，而共犯蔡岳
    斌已罹患癌症末期，身體不適，始一時失慮協助共同販賣，
    綜觀犯罪之態樣，被告僅屬次要地位，尚難與一般販毒者相
    比擬，被告更有行動不便之下肢運動障礙，需要定期門診，
    請審酌共犯蔡岳斌需要被告照料，減輕刑度，從輕量刑等語
    ，然刑之量定，屬為裁判之法院得依職權自由裁量之事項，
    苟其量刑已以行為人之責任為基礎，並斟酌刑法第57條各款
    所列情狀，在法定刑度內，酌量科刑，無顯然失當或違反公
    平、比例及罪刑相當原則者，亦無偏執一端，致明顯失出失
    入情形，自不得指為違法，原判決就被告上訴意旨所稱，罹
    患疾病不良於行，共犯因癌症病情需人照護等量刑因素，均
    已於量刑事由中詳予斟酌，並無漏未斟酌之情況，至於被告
    與共犯蔡岳斌共犯，其犯罪情節相對較輕部分，因原判決就
    販賣第一級毒品部分，依毒品危害防制條例第17條第2項及
    刑法第59條規定減刑後，法定最低刑度為有期徒刑7年6月，
    而被告販賣海洛因之金額多為3仟元，數量非少，原判決因
    而量處販賣第一級毒品部分，各次均為有期徒刑均7年8月，
    並無過重之情況，是以，被告上訴指摘原審量刑過重，尚無
    理由，應予駁回。
肆、原判決就被告附表所示各罪所定應執行刑，因附表2-2、2-3
    、2-4、2-5、4-2部分，經本院撤銷改判，定執行刑部分即
    失所附麗，一併撤銷。爰就撤銷改判之刑與上訴駁回部分所
    處之刑，考量各罪犯罪之時間、情節及犯罪之同質性，兼衡
    定刑之限制加重與衡平原則，及刑罰矯正之目的，另定其應
    執行之刑如主文所示。
伍、應適用之法律：刑事訴訟法第369條第1項前段、第368條、
    第364條、第299條第1項前段。
本案經檢察官吳惠娟提起公訴及移送併辦、檢察官楊碧瑛到庭執
行職務。　　
中　　華　　民　　國　　110 　年　　4 　　月　　27　　日
                  刑事第一庭    審判長法  官  楊清安
                                      法　官  陳珍如
                                      法  官  蕭于哲　
                     
以上正本證明與原本無異。
如不服本判決應於收受送達後20日內向本院提出上訴書狀，其未
敘述上訴理由者，並得於提起上訴後20日內向本院補提理由書（
均須按他造當事人之人數附繕本）「切勿逕送上級法院」。　　   　　　　　　　                     書記官　徐振玉
中　　華　　民　　國　　110 　年　　4 　　月　　27　　日
附錄本件論罪科刑法條：
修正前毒品危害防制條例第4條
製造、運輸、販賣第一級毒品者，處死刑或無期徒刑；處無期徒
刑者，得併科新臺幣二千萬元以下罰金。
製造、運輸、販賣第二級毒品者，處無期徒刑或七年以上有期徒
刑，得併科新臺幣一千萬元以下罰金。
製造、運輸、販賣第三級毒品者，處七年以上有期徒刑，得併科
新臺幣七百萬元以下罰金。
製造、運輸、販賣第四級毒品者，處五年以上十二年以下有期徒
刑，得併科新臺幣三百萬元以下罰金。
製造、運輸、販賣專供製造或施用毒品之器具者，處一年以上七
年以下有期徒刑，得併科新臺幣一百萬元以下罰金。
前五項之未遂犯罰之。 

附表、犯罪事實及宣告刑表
編號 交易時間 交易地點 方式 所犯罪名及刑責 1-1 108年8月23日9時30分許 臺南市仁德區文忠路停車場 詹麗端以Line通訊軟體與吳欣育之0000000000號行動電話進行交易聯繫後，由蔡岳斌於左列地點交付代價為新臺幣（下同）3千元之海洛因1包予詹麗端，並收取價金3千元。 吳欣育共同犯販賣第一級毒品罪，處有期徒刑柒年捌月。未扣案之0000000000號行動電話之手機壹支（含SIM卡壹張）沒收， 於全部或一部不能沒收或不宜執行沒收時，追徵其價額。 1-2 108年8月28日10時50分許 臺南市仁德區文忠路停車場 詹麗端以Line通訊軟體與吳欣育之0000000000號行動電話進行交易聯繫後，由蔡岳斌於左列地點交付代價為3千元之海洛因1包予詹麗端，並收取價金3千元。 吳欣育共同犯販賣第一級毒品罪，處有期徒刑柒年捌月。未扣案之0000000000號行動電話之手機壹支（含SIM卡壹張）沒收， 於全部或一部不能沒收或不宜執行沒收時，追徵其價額。 1-3 108年9月5日11時許 臺南市仁德區文忠路○○汽車旅館前 詹麗端以Line通訊軟體與吳欣育之0000000000號行動電話進行交易聯繫後，由蔡岳斌於左列地點交付代價為3千元之海洛因1包予詹麗端，並收取價金3千元。 吳欣育共同犯販賣第一級毒品罪，處有期徒刑柒年捌月。未扣案之0000000000號行動電話之手機壹支（含SIM卡壹張）沒收， 於全部或一部不能沒收或不宜執行沒收時，追徵其價額。 1-4 108年9月10日8時38分許 臺南市仁德區文忠路○○汽車旅館前 詹麗端以Line通訊軟體與吳欣育之0000000000號行動電話進行交易聯繫後，由蔡岳斌於左列地點交付代價為3千元之海洛因1包予詹麗端，並收取價金3千元。 吳欣育共同犯販賣第一級毒品罪，處有期徒刑柒年捌月。未扣案之0000000000號行動電話之手機壹支（含SIM卡壹張）沒收， 於全部或一部不能沒收或不宜執行沒收時，追徵其價額。 1-5 108年9月11日8時55分許 臺南市仁德區文忠路○○汽車旅館前 詹麗端以Line通訊軟體與吳欣育之0000000000號行動電話進行交易聯繫後，由蔡岳斌於左列地點交付代價為3千元之海洛因1包予詹麗端，並收取價金3千元。 吳欣育共同犯販賣第一級毒品罪，處有期徒刑柒年捌月。未扣案之0000000000號行動電話之手機壹支（含SIM卡壹張）沒收， 於全部或一部不能沒收或不宜執行沒收時，追徵其價額。 1-6 108年9月13日8時13分許 臺南市仁德區文忠路○○汽車旅館前 詹麗端以Line通訊軟體與吳欣育之0000000000號行動電話進行交易聯繫後，由蔡岳斌於左列地點交付代價為3千元之海洛因1包予詹麗端，並收取價金3千元。 吳欣育共同犯販賣第一級毒品罪，處有期徒刑柒年捌月。未扣案之0000000000號行動電話之手機壹支（含SIM卡壹張）沒收， 於全部或一部不能沒收或不宜執行沒收時，追徵其價額。 1-7 108年9月24日8時25分許 臺南市仁德區文忠路○○汽車旅館前 詹麗端以Line通訊軟體與吳欣育之0000000000號行動電話進行交易聯繫後，由蔡岳斌於左列地點交付代價為3千元之海洛因1包予詹麗端，並收取價金3千元。 吳欣育共同犯販賣第一級毒品罪，處有期徒刑柒年捌月。未扣案之0000000000號行動電話之手機壹支（含SIM卡壹張）沒收， 於全部或一部不能沒收或不宜執行沒收時，追徵其價額。 1-8 108年9月27日10時35分許 臺南市仁德區文忠路○○汽車旅館前 詹麗端以Line通訊軟體與吳欣育之0000000000號行動電話進行交易聯繫後，由蔡岳斌於左列地點交付代價為3千元之海洛因1包予詹麗端，並收取價金3千元。 吳欣育共同犯販賣第一級毒品罪，處有期徒刑柒年捌月。未扣案之0000000000號行動電話之手機壹支（含SIM卡壹張）沒收， 於全部或一部不能沒收或不宜執行沒收時，追徵其價額。 2-1 108年9月2日12時20分許 臺南市仁德區活動中心 許仁毅以公共電話與吳欣育之0000000000號行動電話進行交易聯繫，吳欣育向蔡岳斌告知並依指示，由吳欣育於左列地點交付代價為3千元之海洛因1包予許仁毅，並收取價金3千元交予蔡岳斌。 吳欣育共同犯販賣第一級毒品罪，處有期徒刑柒年捌月。未扣案之0000000000號行動電話之手機壹支（含SIM卡壹張）沒收， 於全部或一部不能沒收或不宜執行沒收時，追徵其價額。 2-2 108年9月6日8時50分許 臺南市仁德區活動中心 許仁毅以公共電話與吳欣育之0000000000號行動電話進行交易聯繫，吳欣育轉知蔡岳斌後，蔡岳斌即於左列地點交付代價為3千元之海洛因1包予許仁毅，並收取價金3千。 吳欣育共同犯販賣第一級毒品罪，處有期徒刑柒年柒月。未扣案之0000000000號行動電話之手機壹支（含SIM卡壹張）沒收， 於全部或一部不能沒收或不宜執行沒收時，追徵其價額。 2-3 108年9月7日10時30分許 臺南市仁德區活動中心 許仁毅以公共電話與吳欣育之0000000000號行動電話進行交易聯繫，吳欣育轉知蔡岳斌後，蔡岳斌即於左列地點交付代價為3千元之海洛因1包予許仁毅，並收取價金3千。 吳欣育共同犯販賣第一級毒品罪，處有期徒刑柒年柒月。未扣案之0000000000號行動電話之手機壹支（含SIM卡壹張）沒收， 於全部或一部不能沒收或不宜執行沒收時，追徵其價額。 2-4 108年9月8日20時20分許 臺南市仁德區活動中心 許仁毅以公共電話與吳欣育之0000000000號行動電話進行交易聯繫，吳欣育轉知蔡岳斌後，蔡岳斌即於左列地點交付代價為3千元之海洛因1包予許仁毅，並收取價金3千。 吳欣育共同犯販賣第一級毒品罪，處有期徒刑柒年柒月。未扣案之0000000000號行動電話之手機壹支（含SIM卡壹張）沒收， 於全部或一部不能沒收或不宜執行沒收時，追徵其價額。 2-5 108年9月18日11時20分許 臺南市仁德區活動中心 許仁毅以公共電話與吳欣育之0000000000號行動電話進行交易聯繫，吳欣育轉知蔡岳斌後，蔡岳斌即於左列地點交付代價為3千元之海洛因1包予許仁毅，並收取價金3千。 吳欣育共同犯販賣第一級毒品罪，處有期徒刑柒年柒月。未扣案之0000000000號行動電話之手機壹支（含SIM卡壹張）沒收， 於全部或一部不能沒收或不宜執行沒收時，追徵其價額。 2-6 108年9月21日7時40分許 臺南市仁德區活動中心 許仁毅以公共電話與吳欣育之0000000000號行動電話進行交易聯繫，吳欣育向蔡岳斌告知並依指示，由吳欣育於左列地點交付代價為3千元之海洛因1包予許仁毅，並收取價金3千元交予蔡岳斌。 吳欣育共同犯販賣第一級毒品罪，處有期徒刑柒年捌月。未扣案之0000000000號行動電話之手機壹支（含SIM卡壹張）沒收， 於全部或一部不能沒收或不宜執行沒收時，追徵其價額。 2-7 108年9月25日8時58分許 臺南市仁德區活動中心 許仁毅以公共電話與吳欣育之0000000000號行動電話進行交易聯繫，吳欣育向蔡岳斌告知並依指示，由吳欣育於左列地點交付代價為3千元之海洛因1包予許仁毅，並收取價金3千元交予蔡岳斌。 吳欣育共同犯販賣第一級毒品罪，處有期徒刑柒年捌月。未扣案之0000000000號行動電話之手機壹支（含SIM卡壹張）沒收， 於全部或一部不能沒收或不宜執行沒收時，追徵其價額。 4-2 109年3月23日21時2分許 臺南市○區○○○路○段00號小北百貨 劉福一以Line通訊軟體與蔡岳斌持用之0000000000號行動電話進行交易聯繫後，蔡岳斌、吳欣育同至左列地點，由蔡岳斌向吳欣育拿取含丁基原啡之舌下錠4顆（重量不明），蔡岳斌再將該舌下錠4顆及海洛因1包各以1千元之代價，交付劉福一，並收取價金2千元（無證據證明吳欣育對蔡岳斌同時販賣海洛因有犯意聯絡）。 吳欣育共同犯販賣第三級毒品罪，處有期徒刑參年柒月。未扣案之0000000000號行動電話之手機壹支（含SIM卡壹張）沒收， 於全部或一部不能沒收或不宜執行沒收時，追徵其價額。